臺灣臺北地方法院民事裁定
111年度重訴字第86號
原      告  李依陵  
兼   
訴訟代理人  陳婕瑄  
被      告  陳黃寶鋒
上列當事人間債務人異議之訴事件，本院裁定如下：
    主  文
原告應於本裁定送達後五日內，具狀補正訴之聲明，並按其聲明
依民事訴訟法第七十七條之十三規定繳納第一審裁判費，逾期即
駁回其訴。
    理  由
一、按提起民事訴訟，應依民事訴訟法規定繳納裁判費，此為必
    須具備之程式。次按訴訟標的之價額，由法院核定。核定訴
    訟標的之價額，以起訴時之交易價額為準；無交易價額者，
    以原告就訴訟標的所有之利益為準，民事訴訟法第77條之1
    第1項、第2項分別定有明文。再按起訴，應以訴狀表明下列
    各款事項，提出於法院為之：一、當事人及法定代理人。二
    、訴訟標的及其原因事實。三、應受判決事項之聲明。民事
    訴訟法第244條第1項亦有明定。又應受判決事項之聲明可稱
    為請求判決之結論，即原告請求法院應為如何之判決，法院
    亦在原告訴之聲明範圍內裁判。故原告應於訴狀內表明訴之
    聲明，其獲勝訴判決，該聲明即成為判決主文。另原告之訴
    ，有起訴不合程式或不備其他要件者，法院應以裁定駁回之
    。但其情形可以補正者，審判長應定期間先命補正，同法第
    249條第1項第6款亦有明定。
二、經查，原告提起本件訴訟，並未表明訴之聲明，依法乃屬可
    以補正之事項，茲依民事訴訟法第249條第1項但書之規定，
    限原告於5日內補正本件訴訟之具體「訴之聲明」，並敘明
    據以主張之原因事實。又倘原告本件訴之目的乃請求確認被
    告之債權不存在及提起分配表異議之訴，則應具體表明債權
    內容及其因變更分配表而致被告所減少分配之金額為何，並
    據以更正應受判決事項之聲明，俾利核定本件訴訟標的價額
    。
三、又本件原告起訴未據繳納裁判費，不符起訴之要件。按分配表異議之訴，其訴訟標的為該異議之債權人或債務人對分配表之異議權，法院核定該訴訟標的之價額，應以該異議者請求宣示變更或撤銷原分配表所得之利益為準。原告起訴若係請求本院109年度司執字第61726號強制執行事件所製作之分配表，則本院依職權調閱上開卷宗，原告如主張被告陳黃寶鋒所得分配之款項402萬元應予剔除，而原告為上開執行事件之債務人，被告所得分配上開金額倘全數剔除，則應先分配予原告之其他債權人，如有餘額始發還予原告，原告因此減少所負其餘債務及得獲發還金額，均為其若重新分配可得增加之利益，似此情形，本件訴訟標的價額應核定為402萬元（即原告可得受之利益），依民事訴訟法第77條之13規定，本件應徵第一審裁判費4萬798元。茲依民事訴訟法第249條第1項但書之規定，爰限原告於本裁定送達後5日內補繳前揭裁判費，逾期不繳即駁回其訴，特此裁定。
中　　華　　民　　國　　111 　年　　1　　月　　 14　　日
                  民事第二庭  法  官  林怡君
以上正本係照原本作成。
如不服本裁定應於送達後10日內向本院提出抗告狀，並繳納抗告
費新臺幣1,000元。 
中　　華　　民　　國　　111 　年　　1 　　月　　14　　日
                              書記官  陳俐妙